臺灣新北地方法院民事裁定
111年度消債聲免字第17號
聲  請  人  林國儒  


代  理  人  陳昭全律師
相  對  人  國泰世華商業銀行股份有限公司

法定代理人  郭明鑑  


代  理  人  黃怡玲  
相  對  人  遠東國際商業銀行股份有限公司

法定代理人  周添財  


相  對  人  匯誠第二資產管理股份有限公司

法定代理人  莊仲沼  



相  對  人  新加坡商艾星國際有限公司台灣分公司

法定代理人  曾慧雯  


相  對  人  花旗（台灣）商業銀行股份有限公司


法定代理人  莫兆鴻  
代  理  人  陳正欽  


相  對  人  臺灣中小企業銀行股份有限公司

法定代理人  林謙浩  
代  理  人  胡博森  
相  對  人  良京實業股份有限公司

法定代理人  平川秀一郎



上列當事人間聲請消費者債務清理事件，本院裁定如下：
    主  文
聲請人林國儒應予免責。
    理  由
一、聲請意旨略以：伊前經本院以110年度消債職聲免字第45號
    裁定（下稱不免責裁定）不免責確定後，已依第45號裁定所
    示債權比例及金額清償與各債權人，清償之總額已達新臺幣
    （下同）13萬7,500元，已逾聲請人於聲請清算前2年之可處
    分數額扣除自己及依法應受伊扶養者所必要生活費用之數額
    即13萬7,147元，爰依費者債務清理條例（下稱消債條例）
    第141條規定，聲請免責等語。
二、按法院裁定開始清算程序後，債務人有薪資、執行業務所得
    或其他固定收入，扣除自己及依法應受其扶養者所必要生活
    費用之數額後仍有餘額，而普通債權人之分配總額低於債務
    人聲請清算前2年間，可處分所得扣除自己及依法應受其扶
    養者所必要生活費用之數額者，法院應為不免責之裁定；但
    債務人證明經普通債權人全體同意者，不在此限。債務人因
    第133條之情形，受不免責之裁定確定後，繼續清償達該條
    規定之數額，且各普通債權人受償額均達其應受分配額時，
    得聲請法院裁定免責，消債條例第133條、第141條第1項分
    別定有明文。又消債條例第141條規定乃係為鼓勵債務人利
    用其薪資、執行業務所得或其他固定收入清償債務，以獲得
    免責，縱債務人因第133條規定之情形，受不免責之裁定，
    如其事後繼續工作並清償債務，於清償額達第133條所定之
    數額，且各普通債權人受償額均達依該數額應受分配額時，
    各債權人之債權已獲相當程度之清償時，自宜賦予其重建經
    濟之機會，爰設立第141條之規定給予債務人得聲請法院裁
    定免責之機會，此觀該條立法理由即可明知。從而，債務人
    依消債條例第141條規定聲請免責時，法院僅須依債務人是
    否已清償達消費者債務清理條例第133條規定之數額及各普
    通債權人受償額是否均達其應受分配額為免責與否之認定，
    無須再斟酌原不免責事由之情節及其他一切情狀。
三、經查：
    ㈠聲請人經本院以110年度消債清字第175號裁定（下稱開始
      清算裁定）自109年5月22日上午10時起開始清算程序。但
      因聲請人之財產不敷清償財團費用及財團債務，經本院民
      事執行處司法事務官於109年11月25日以109年度司執消債
      清字第68號裁定（下稱終止清算程序裁定）終止清算程序
      ，嗣本院以不免責裁定裁定聲請人不免責等情，業經本院
      依職權調閱上開裁定卷證查核屬實。
    ㈡聲請人於開始清算程序後，有薪資、執行業務所得或其他
      固定收入，扣除其所必要生活費用之數額後仍有餘額，且
      其聲請清算前2年可處分所得扣除必要生活費用之數額為1
      3萬7,147元，全體普通債權人在清算程序中未受分配等情
      ，業經不免責裁定認定在案。又聲請人主張其於受不免責
      裁定確定後，已繼續清償達13萬7,500元，且各普通債權
      人受償額均達不免責裁定附表所示最低應受分配額之數額
      等情，業據其提出國泰世華商業銀行存款憑證、花旗（台
      灣）銀行繳款證明、遠東國際商業銀行收款證明、台灣中
      小企業銀行存款憑條、上海商業儲蓄銀行存款憑條及華南
      商業銀行活期性存款憑條（收據）等件為證（見臺灣士林
      地方法院111年度消債聲免字第9號卷第26至39頁），復有
      遠東國際商業銀行股份有限公司、國泰世華商業銀行股份
      有限公司、良京實業股份有限公司、花旗（台灣）商業銀
      行股份有限公司、臺灣中小企業銀行股份有限公司、新加
      坡艾星國際有限公司台灣分公司、滙誠第二資產管理股份
      有限公司函覆可稽（見本院卷第23至52頁），自堪信為真
      實。是聲請人依消債條例第141條規定，聲請裁定免責，
      即屬有據。
四、綜上所述，聲請人前受不免責裁定確定後，繼續清償各相對
    人達消債條例第133條所規定之數額，符合同條例第141條第
    1項規定之免責事由，復查無其有同條例第134條各款所定之
    應予不免責之事由存在，依同條例第141條第1項規定，自應
    裁定免除聲請人之債務。從而，聲請人聲請免責，為有理由
    ，應予准許。
五、爰裁定如主文。　　
中　　華　　民　　國　　111 　年　　10　　月　　18　　日
                  民事第四庭  法　官  趙伯雄
以上正本證明與原本無異。　　　　　　　　　　
如不服本裁定，應於裁定送達後10日內，以書狀向本院提出抗告
，並繳納抗告費新臺幣1,000 元。　　　　　　　　　
中　　華　　民　　國　　111 　年　　10　　月　　18　　日
                              書記官  陳威同